# 所有者权益变动表少数股东权益与资产负债表不一致

提问人：偶买噶 时间：2020-10-12 15:02:47
陈老师，资产负债表中少数股东权益期末数和所有者权益变动表中少数股东权益差一分钱在合并层面应该如何调整呢

回答人：chenyiwei
这应该是尾差问题，虽然不大，但调整起来比较麻烦，建议看看哪些项目的金额是通过分摊方式确定的，通过对相关项目的尾数调节消除这一差异。